【裁判字號】    99,抗,684
【裁判日期】    990623
【裁判案由】    聲請定其應執行刑
【裁判全文】
臺灣高等法院刑事裁定                   99年度抗字第684號
抗  告  人
即  受刑人  甲○○
上列抗告人因毒品危害防制條例等案件，不服臺灣臺北地方法院
中華民國99年4月30日所為定其應執行刑之裁定（99年度聲字第9
51號），提起抗告，本院裁定如下：
    主  文
抗告駁回。
    理  由
一、原裁定略以：抗告人即受刑人甲○○因犯如附表所示之罪，
    經臺灣板橋地方法院及本院先後判處如附表所示之刑，均經
    分別確定在案。茲檢察官聲請定其應執行之刑，經審核認其
    聲請為正當，應定其應執行之刑，爰依刑事訴訟法第477 條
    第1項，刑法第53條、第51條第5款等規定，裁定應執行有期
    徒刑3年等語。
二、本件抗告意旨略以：刑法第56條連續犯之規定，業於94年2
    月2 日修正公布刪除，於95年7月1日施行。而連續犯之所以
    廢除係因實務界對於「同一罪名」認定過寬，所謂「概括犯
    意」經常可連綿數年之久，且在採證上過於寬鬆，致過度擴
    張連續犯概念，併案浮濫，造成罪刑不公現象，在修正後，
    基於連續犯為數罪之本質及罪刑公平原則考量，過去視為連
    續犯之犯罪，原則上應回歸數罪併罰，藉此維護罪刑之公正
    性，因此就刑法修正施行後，多次施用毒品之犯行，採一罪
    一罰，始符合立法本旨。綜觀以上所述，所謂之公平原則，
    新制之一罪一罰，獨對所犯之毒品危害防制條例中之吸食毒
    品有欠公平之處。在其他各案件審判過程與吸食毒品不同處
    ，即其他各案件大致都會吸收為同一法官審理判決，而吸食
    毒品則無此情形，例8次吸食毒品分別判刑1年，合併後定其
    應執行刑為7 年左右，此與其他各案件由同一法官判決合併
    定應執行刑之刑度，何止天壤之別，顯見違背比例原則，殊
    甚明確。爰請鈞長給予悔過向上之機會、及從輕利於抗告人
    之合理公平裁定，以勵自新並昭法信云云。
三、按判決確定前犯數罪者，應併合處罰之；又數罪併罰，宣告
    多數有期徒刑者，於各刑中之最長期以上，各刑合併之刑期
    以下，定其刑期，但不得逾30年；又數罪併罰有二裁判以上
    者，依第51條規定，定其應執行刑；以上各情，觀之刑法第
    50條、第53條、第51條第5 款之規定自明。次按法律上屬於
    自由裁量事項，尚非概無法律性之拘束，在法律上有其外部
    界限及內部界限。前者法律之具體規定，使法院得以具體選
    擇為適當裁判，此為自由裁量之外部界限。後者法院為自由
    裁量時，應考量法律之目的，法律秩序之理念所在，此為自
    由裁量之內部界限。法院為裁判時，兩者均不得有所踰越（
    最高法院92年度臺非字第187號判決意旨參照）。
四、經查：抗告人所犯如附表編號1至6所示各罪，先後經臺灣板
    橋地方法院、臺灣臺北地方法院判決確定在案，此有臺灣板
    橋地方法院98年度訴字第2898號判決、臺灣臺北地方法院98
    年度訴字第2152號判決、同院99年度訴字第25號判決、及本
    院被告全國前案紀錄表在卷可稽，嗣經檢察官聲請定其應執
    行之刑，原審法院經審核卷證結果，認其聲請為正當，依刑
    事訴訟法第477條第1項，刑法第53條、第51條第5 款等規定
    ，裁定應執行刑為有期徒刑3 年。其所定應執行刑係各宣告
    刑中之刑期最長—有期徒刑11月以上，各刑合併—有期徒刑
    3年10月（其中附表編號1、2前曾定其應執行刑有期徒刑1年
    、附表編號3、4前曾定其應執行刑有期徒刑1年2月，附表編
    號5、6前曾定其應執行刑有期徒刑1年，分別獲減有期徒刑3
    月、3月、2月之利益）以下之範圍內，符合外部性界限及內
    部性界限。原審裁定經核即無不合，本件受刑人抗告意旨泛
    指原審量刑有違比例原則、公平原則云云，顯無理由，應予
    駁回。
五、據上論結，應依刑事訴訟法第412 條，裁定如主文。
中    華    民    國    99    年    6     月    23    日
                  刑事第八庭審判長法  官  張傳栗
                                  法  官  劉嶽承
                                  法  官  陳春秋
以上正本證明與原本無異。
如不服本裁定，應於收受送達後五日內向本院提出抗告狀。
                                  書記官  李家敏
中    華    民    國    99    年    6     月    24    日

司法院資訊處製作；財團法人民間司法改革基金會備份。
